臺灣板橋地方法院刑事判決　　　　　　100年度交訴字第126號
公　訴　人　臺灣板橋地方法院檢察署檢察官
被　　　告　江阿福
選任辯護人　楊志航律師
上列被告因公共危險等案件，經檢察官提起公訴（一百年度調偵
字第二五六三、二五六四號），本院合議庭裁定由受命法官獨任
行簡式審判程序，並判決如下：
    主  文
江阿福駕駛動力交通工具肇事，致人受傷而逃逸，處有期徒刑肆
月，如易科罰金，以新臺幣壹仟元折算壹日，緩刑貳年。
被訴過失傷害部分公訴不受理。
    事  實
一、江阿福於民國九十九年六月二十日二十時許，明知行車前應
    檢查車輛，尤應詳細檢查輪胎之胎紋深度及胎壓，以維持車
    輛使用上之安全性，竟疏未注意檢查，即貿然駕駛車牌號碼
    ＥＴ－４０９２號自用小客車，沿臺北縣林口鄉（現改制為
    新北市林口區，下同）粉寮路二段由五股往林口方向行駛。
    於同日二十時十九分許，行駛至粉寮路二段四五八號前，因
    前揭疏失致左前輪爆胎失控，於未繪設車道線之車道向左側
    打滑，而酒後騎乘車牌號碼ＮＴ７－０７８號重型機車之賴
    秀香，適行經對向車道，不及閃避發生碰撞，因而人車倒地
    ，賴秀香受有左足第三四五腳趾撕脫性截斷之傷害（過失傷
    害部分已撤回告訴，詳下不受理部分）。詎江阿福駕駛動力
    交通工具肇事後，明知賴秀香已受傷，竟基於肇事逃逸之犯
    意，未下車查看處理，亦未對賴秀香施以任何救護措施，即
    逕行駛離現場逃逸。嗣江阿福在有偵查犯罪權限之公務員知
    悉其犯罪前，透過其女兒向警方通報車禍，且於翌（二十一
    ）日十八時二十八分許，自行前往新北市政府警察局（改制
    前為臺北縣政府警察局）新莊分局林口交通分隊，向受理警
    員坦承肇事逃逸犯行，並接受裁判。
二、案經被害人賴秀香告訴暨新北市政府警察局（改制前為臺北
    縣政府警察局）新莊分局報請臺灣板橋地方法院檢察署檢察
    官偵查起訴，江阿福於本院準備期日中就被訴事實為有罪陳
    述，經合議庭裁定由受命法官獨任行簡式審判程序。
    理  由
壹、有罪部分：
一、按除被告所犯為死刑、無期徒刑、最輕本刑為三年以上有期
    徒刑之罪或高等法院管轄第一審案件者外，於第一次審判期
    日前之準備程序進行中，被告先就被訴事實為有罪之陳述時
    ，審判長得告知被告簡式審判程序之旨，並聽取當事人、代
    理人、辯護人及輔佐人之意見後，裁定進行簡式審判程序，
    刑事訴訟法第二百七十三條之一第一項定有明文。經核本件
    被告所犯係死刑、無期徒刑、最輕本刑為三年以上有期徒刑
    以外之罪，其於準備程序中就被訴事實為有罪之陳述，經法
    官告知簡式審判程序之旨，並聽取公訴人及被告之意見後，
    本院認宜進行簡式審判程序，爰依上揭規定行簡式審判程序
    ，合先敘明。
二、訊據被告江阿福對於上揭時地駕駛動力交通工具肇事，致被
    害人賴秀香受傷並逃逸之犯罪事實，於本院審理中坦承不諱
    ，核與證人賴秀香於警詢時及偵查中證述之情節相符，並有
    道路交通事故現場圖、道路交通事故調查報告表（一）（二
    ）、車籍查詢資料各一紙在卷可稽。又被害人賴秀香因此車
    禍受有左足第三四五腳趾撕脫性截斷之傷害，亦有長庚紀念
    醫院診斷證明書一紙附卷可按。本案事證明確，被告犯行洵
    堪認定，應依法論科。
三、查被告江阿福駕駛動力交通工具自小客車因過失撞擊被害人
    賴秀香所騎乘之機車，致被害人賴秀香倒地受傷後，未留下
    任何可資辨識之資料逃逸，核其所為，係犯刑法第一百八十
    五條之四之肇事逃逸罪。而江阿福事後在犯罪未被發覺前，
    於同日二十二時許由其女兒向警方通報車禍，且於翌（二十
    一）日十八時二十八分許，自行前新北市政府警察局新莊分
    局林口交通分隊製作筆錄，係自首，應依刑法第六十二條前
    段規定減輕其刑。爰審酌被告江阿福犯罪之動機、目的、手
    段，犯罪所生之危害，犯罪後坦承犯行之態度，已與被害人
    賴秀香達成和解，分期賠償所受損害等一切情狀，量處如主
    文所示之刑，並諭知易科罰金之折算標準，以資懲儆。又被
    告未曾受有期徒刑以上刑之宣告，此有臺灣高等法院被告全
    國刑案紀錄表在卷可稽，信其經此偵審程序，應知警惕而無
    再犯之虞，且被告與被害人賴秀香已達成和解，並就傷害部
    分撤回告訴（詳下不受理部分），本院認對其所宣之刑以暫
    不執行為適當，併依刑法第七十四條第一項第一款宣告緩刑
    二年，以啟自新。
貳、不受理部分：
一、公訴意旨略稱：被告江阿福於九十九年六月二十日二十時許
    ，明知行車前應檢查車輛，尤應詳細檢查輪胎之胎紋深度及
    胎壓，以維持車輛使用上之安全性，竟疏未注意檢查輪胎，
    即貿然駕駛車牌號碼ＥＴ－４０９２號自用小客車上路，並
    於同日二十時十九分許，在臺北縣林口鄉○○路○段四五八
    號前，因左前輪爆胎致其所駕駛之上開車輛失控，撞擊對向
    之機車騎士賴秀香，致賴秀香受有左足第三四五腳趾撕脫性
    截斷之傷害，案經被害人賴秀香訴請新北市政府警察局新莊
    分局移送臺灣板橋地方法院檢察署檢察官偵查起訴，因認被
    告江阿福所為，涉犯刑法第二百八十四條第一項之過失傷害
    罪。
二、按告訴乃論之罪，告訴人於第一審辯論終結前得撤回其告訴
    ，又告訴經撤回者，應諭知不受理之判決，刑事訴訟法第二
    百三十八條第一項、第三百零三條第三款定有明文。
三、經查，本件告訴人賴秀香告訴被告江阿福過失傷害案件，起
    訴書認被告江阿福此部分行為，係觸犯刑法第二百八十四條
    第一項前段之過失傷害罪，依同法第二百八十七條前段之規
    定，須告訴乃論。茲據告訴人賴秀香以雙方業已和解，於一
    百年五月十九日具狀撤回告訴，揆諸首開說明，此部分被訴
    之事實應諭知不受理之判決。
據上論斷，應依刑事訴訟法第二百七十三條之一第一項、第二百
九十九條第一項前段、第三百零三條第三款，刑法第一百八十五
條之四、第六十二條前段、第四十一條第一項前段、第七十四條
第一項第一款，判決如主文。
本案經檢察官李超偉到庭執行職務。
中    華    民    國   100    年    6     月    30    日
                        刑事第一庭  法  官  鄭水銓
以上正本證明與原本無異。
如不服本判決，應於收受送達後十日內向本院提出上訴書狀，其
未敘述上訴之理由者並得於提起上訴後十日內向本院補提理由書
（均須按他造當事人之人數附繕本）。
                                    書記官  洪紹甄
中    華    民    國   100    年    6     月    30    日
附錄本案論罪科刑法條全文：
刑法第一百八十五條之四
駕駛動力交通工具肇事，致人死傷而逃逸者，處六月以上五年以
下有期徒刑。